<?xml version='1.0' encoding='utf-8'?>
<verb default="fuaraigh" disambig="">
  <verbalNoun default="fuarú" />
  <verbalAdjective default="fuaraithe" />
  <tenseForm default="fuaraigh" tense="Past" dependency="Indep" person="Base" />
  <tenseForm default="fuaraíomar" tense="Past" dependency="Indep" person="Pl1" />
  <tenseForm default="fuaraíodar" tense="Past" dependency="Indep" person="Pl3" />
  <tenseForm default="fuaraíodh" tense="Past" dependency="Indep" person="Auto" />
  <tenseForm default="fuaraigh" tense="Past" dependency="Dep" person="Base" />
  <tenseForm default="fuaraíomar" tense="Past" dependency="Dep" person="Pl1" />
  <tenseForm default="fuaraíodar" tense="Past" dependency="Dep" person="Pl3" />
  <tenseForm default="fuaraíodh" tense="Past" dependency="Dep" person="Auto" />
  <tenseForm default="fuaraíodh" tense="PastCont" dependency="Indep" person="Base" />
  <tenseForm default="fuaraínn" tense="PastCont" dependency="Indep" person="Sg1" />
  <tenseForm default="fuaraíteá" tense="PastCont" dependency="Indep" person="Sg2" />
  <tenseForm default="fuaraímis" tense="PastCont" dependency="Indep" person="Pl1" />
  <tenseForm default="fuaraídís" tense="PastCont" dependency="Indep" person="Pl3" />
  <tenseForm default="fuaraítí" tense="PastCont" dependency="Indep" person="Auto" />
  <tenseForm default="fuaraíodh" tense="PastCont" dependency="Dep" person="Base" />
  <tenseForm default="fuaraínn" tense="PastCont" dependency="Dep" person="Sg1" />
  <tenseForm default="fuaraíteá" tense="PastCont" dependency="Dep" person="Sg2" />
  <tenseForm default="fuaraímis" tense="PastCont" dependency="Dep" person="Pl1" />
  <tenseForm default="fuaraídís" tense="PastCont" dependency="Dep" person="Pl3" />
  <tenseForm default="fuaraítí" tense="PastCont" dependency="Dep" person="Auto" />
  <tenseForm default="fuaraíonn" tense="PresCont" dependency="Indep" person="Base" />
  <tenseForm default="fuaraím" tense="PresCont" dependency="Indep" person="Sg1" />
  <tenseForm default="fuaraímid" tense="PresCont" dependency="Indep" person="Pl1" />
  <tenseForm default="fuaraítear" tense="PresCont" dependency="Indep" person="Auto" />
  <tenseForm default="fuaraíonn" tense="PresCont" dependency="Dep" person="Base" />
  <tenseForm default="fuaraím" tense="PresCont" dependency="Dep" person="Sg1" />
  <tenseForm default="fuaraímid" tense="PresCont" dependency="Dep" person="Pl1" />
  <tenseForm default="fuaraítear" tense="PresCont" dependency="Dep" person="Auto" />
  <tenseForm default="fuaróidh" tense="Fut" dependency="Indep" person="Base" />
  <tenseForm default="fuaróimid" tense="Fut" dependency="Indep" person="Pl1" />
  <tenseForm default="fuarófar" tense="Fut" dependency="Indep" person="Auto" />
  <tenseForm default="fuaróidh" tense="Fut" dependency="Dep" person="Base" />
  <tenseForm default="fuaróimid" tense="Fut" dependency="Dep" person="Pl1" />
  <tenseForm default="fuarófar" tense="Fut" dependency="Dep" person="Auto" />
  <tenseForm default="fuaródh" tense="Cond" dependency="Indep" person="Base" />
  <tenseForm default="fuaróinn" tense="Cond" dependency="Indep" person="Sg1" />
  <tenseForm default="fuarófá" tense="Cond" dependency="Indep" person="Sg2" />
  <tenseForm default="fuaróimis" tense="Cond" dependency="Indep" person="Pl1" />
  <tenseForm default="fuaróidís" tense="Cond" dependency="Indep" person="Pl3" />
  <tenseForm default="fuarófaí" tense="Cond" dependency="Indep" person="Auto" />
  <tenseForm default="fuaródh" tense="Cond" dependency="Dep" person="Base" />
  <tenseForm default="fuaróinn" tense="Cond" dependency="Dep" person="Sg1" />
  <tenseForm default="fuarófá" tense="Cond" dependency="Dep" person="Sg2" />
  <tenseForm default="fuaróimis" tense="Cond" dependency="Dep" person="Pl1" />
  <tenseForm default="fuaróidís" tense="Cond" dependency="Dep" person="Pl3" />
  <tenseForm default="fuarófaí" tense="Cond" dependency="Dep" person="Auto" />
  <moodForm default="fuaraíodh" mood="Imper" person="Base" />
  <moodForm default="fuaraím" mood="Imper" person="Sg1" />
  <moodForm default="fuaraigh" mood="Imper" person="Sg2" />
  <moodForm default="fuaraímis" mood="Imper" person="Pl1" />
  <moodForm default="fuaraígí" mood="Imper" person="Pl2" />
  <moodForm default="fuaraídís" mood="Imper" person="Pl3" />
  <moodForm default="fuaraítear" mood="Imper" person="Auto" />
  <moodForm default="fuaraí" mood="Subj" person="Base" />
  <moodForm default="fuaraímid" mood="Subj" person="Pl1" />
  <moodForm default="fuaraítear" mood="Subj" person="Auto" />
</verb>
